【裁判字號】    92,易,478
【裁判日期】    920730
【裁判案由】    毒品危害防制條例
【裁判全文】
臺灣臺北地方法院刑事判決                          九十二年度易字第四七八號
    公  訴  人  臺灣臺北地方法院檢察署檢察官
    被      告  乙○○  男  二.
    輔  佐  人  丙○○
右列被告因毒品危害防制條例案件，經檢察官聲請簡易判決處刑（九十一年度偵字第
一一五三四號），經本院簡易庭認不宜以簡易判決處刑，移由通常程序處理，判決如
左：
    主      文
乙○○無罪。
    理      由
一、公訴意旨略以：被告乙○○於民國九十一年一月五日清晨，在台北市○○區○○
    路八十七號「幻影舞場」附近，拾獲第二級毒品MDMA一顆，並繼續持有之，旋於
    九十一年一月五日（處刑書誤為十月七日）清晨，在台北市○○區○○路九十七
    號為警盤查時，因迅速將毒品丟棄在地為警查獲，並扣得第二級毒品MDMA一顆。
    因認被告涉犯毒品危害防制條例第十一條第二項之持有毒品罪嫌。
二、按犯罪事實應依證據認定之，無證據不得推定其犯罪事實。又不能證明被告犯罪
    者，應諭知無罪之判決，刑事訴訟法第一百五十四條、第三百零一條第一項分別
    定有明文。又事實之認定，應憑證據，如未能發現相當證據，或證據不足以證明
    ，自不能以推測或擬制之方法，為裁判基礎（最高法院四十年臺上字第八六號判
    例參照）。又按被告之自白，不得作為有罪判決之唯一證據，仍應調查其他必要
    之證據，以察其是否與事實相符。
三、本件公訴人認被告涉有持有毒品罪嫌，無非以被告於警訊及偵查中之自白，及台
    北市政府警察局鑑驗通知書一份為其論據。訊據被告堅詞否認有持有毒品犯行，
    辯稱：系爭藥丸並非被告所持有，被告於九十一年一月五日於松山分局所為之自
    白，係因慮及友人甲○○之當時現役軍人身分，如涉案將受嚴重處分，在甲○○
    之央求下，方同意代其出面承認，並經承辦員警指示後所為之陳述，詎料甲○○
    未待被告做完筆錄即先行離去，置被告於不顧，被告為籌措交保所需之保證金新
    台幣五千元，只得另向其他友人商借，事後被告因認本案原係甲○○之責任，故
    欲向甲○○索還該五千元，惟甲○○即避不見面，被告遍尋不著，不得已僅得與
    其母親聯絡，將上開事實告知吳母，吳母方於同年七月五日以「田淑蘭」名義匯
    款五千元至被告中國國際商業銀行帳戶，系爭藥丸當日確非被告所持有等語；經
    查：
（一）證人甲○○到庭結證稱：九十一年一月五日七時許，伊與乙○○一起在台北市
      ○○路九十七號附近，當時從舞廳出來，在路上看到搖頭丸，由伊撿起來，當
      時乙○○在旁邊，伊撿到搖頭丸之後，看到警察過來，就馬上丟掉，警察是從
      我們背後開車過來，乙○○沒有接觸搖頭丸，他是有看，因為伊在當兵，乙○
      ○就說是他撿的，伊母親田淑蘭於九十一年七月五日，有匯款五千元至乙○○
      存摺，因為伊有跟母親說，因為事發當時伊在當兵，發生了事情，需要交保金
      ，所以母親就匯給他等語；又證人即查獲本件之台北市政府警察局松山分局警
      備隊員警陳建業到庭證稱：當時我們駕巡邏車經過，在塔悠路一個巷子邊，看
      見乙○○與甲○○出來走在塔悠路上面，我們就下去盤查他們證件，發現到他
      們旁邊有一顆搖頭丸，並沒有看到是何人丟棄的，當場就把他們二人帶回警備
      隊等語，核與被告所辯之情節大致相符，足認被告乙○○於警訊及偵查中所為
      扣案之毒品為其所持有之自白，顯與事實不符，而不可採信。
（二）本件扣案之物品經鑑驗結果雖檢出MDMA反應，有鑑驗通知書一份附卷可憑，惟
      此僅足證明扣案之物為毒品，尚難據此推定該毒品為被告所持有，而本件扣案
      之毒品MDMA既係由證人甲○○所拾獲，被告乙○○於為警查獲時未接觸扣案之
      毒品，業據證人甲○○證述在卷，被告乙○○既未將系爭毒品置於其實力支配
      之下，自難認被告乙○○須負持有毒品之罪責。此外，本院復查無其他積極證
      據證明被告有公訴人所訴之犯行，本件公訴人所提證據既不能證明被告犯罪，
      應為被告無罪之諭知。
據上論斷，應依刑事訴訟法第四百五十二條、第三百零一條第一項，判決如主文。
本案經檢察官丁○○到庭執行職務。
中      華      民      國    九十二    年     七       月     三十     日
                                    臺灣臺北地方法院刑事第三庭
                                        法  官  吳  淑  惠
右正本證明與原本無異。
如不服本判決，應於判決送達後十日內向本院提出上訴狀(應抄附繕本)。告訴人或被
害人如對於本判決不服者，應具備理由請求檢察官上訴，其上訴期間之計算係以檢察
官收受判決正本之日期為準。
                                        書記官  林  淑  卿
中      華      民      國    九十二    年     八       月      一      日


司法院資訊處製作；財團法人民間司法改革基金會備份。
